información personal

Nombre	Álvaro Agüero Bonilla
Nac.	10 de diciembre 1986
Teléfono	665 58 06 11
Email	✓ a.aguerobonilla@gmail.com

FORMACIÓN ACADÉMICA

Esic Business School	Máster en Digital Business
Universidad Rey Juan Carlos	Licenciado en Periodismo



EXPERIENCIA PROFESIONAL

Tinsa

Jun 2018 – Presente tinsa.es

Web Manager

Definición y puesta en marcha de la estrategia de marketing online de la compañía. Realización de acciones SEO y email marketing. Creación de nuevos productos y servicios con acceso online. Gestión y coordinación de desarrollos informáticos. Desarrollo de estrategias Inbound y Outbound Marketing. Optimización de sitios webs del grupo.

Santa Marta

Abr 2016– Jun 2018 santa-marta.es

E-commercer Manager

Puesta en marcha, desarrollo y gestión de la plataforma e-commerce de la marca. Diseño y ejecución de la estrategia de venta online (Adwords, SEO, email marketing y RR.SS.). Analizar y mejorar la experiencia de usuario y usabilidad del ecommerce. Venta de producto en Amazon a través de Amazon Seller Central. Realización de fotografía de producto.

Instituto Cervantes

Abr 2014 – Mar 2016 clic.cervantes.es

Técnico e-commerce

Apoyo en el desarrollo y definición de estrategia online de venta de la red de tiendas online del Instituto Cervantes. Planificación, desarrollo y optimización de campañas de email marketing. • Análisis de ventas y elaboración de informes. Resolución de incidencias.

Websa100

Ago 2013 – Abr 2014 websa100.com

Especialista SEO

Framework SEO para distintos clientes: estrategia, optimización y generación de tráfico. Keyword Research. Análisis de competencia. Análisis de estructura de link y ranking de KW. Content Strategy: Redes sociales, contenido y link building.

Instituto Cervantes

Sep 2011 – Mar 2013 cervantes.es

Técnico Marketing

Apoyo en la puesta en marcha del Circulo de Amigos, programa de patrocino del Instituto Cervantes. Colaboración en la definición de la estrategia digital del Círculo y desarrollo del sitio web. Editor de contenidos para los diferentes portales del Instituto: posts, newsletters, notas de prensa, boletines, etc.



PERFIL



- Twitter: https://goo.gl/nnjQ37

 in LinkedIn: https://goo.gl/09p8pT
- (P) Web personal: https://aaguerob.github.io/
- E Profesional ICEMD: http://goo.gl/uaua9Z

¡Hola! Soy Álvaro, experto en estrategia digital, marketing online y creación de páginas webs, especializado en Wordpress. Si quieres más información sobre mi perfil o consultar algunos de mis trabajos te agradecería que visitaras mi página web personal. aaguerob.github.io



HABILIDADES



Tecnologías

HTML/ CSS Wordpress Magento



Diseño

Adobe Photoshop Adobe Illustrator Adobe XD



MKT Digital

SEO Inboud Marketing Email MKT



Especialidades

Marketing Diseño web Ingles (FCE)